sk-SK: Umenie a zábava > Záľuby a tvorivé dielne > Výtvarná dielňa > Združenie remeselníkov: Organizéry na korálky a šperky; Úložné boxy a puzdrá na kreatívne potreby; Organizéry na ihly, špendlíky a háčiky; Koše a súpravy na šitie; Organizéry na nite a priadze
bg-BG: Изкуства и развлечения > Хобита и творчески изкуства > Изкуства и творчество > Организация на творчески материали: Органайзери за мъниста и бижута; Кутии и органайзери за хоби материали; Органайзери за игли, карфици и куки; Кошници и комплекти за шиене; Органайзери за конци и прежди
de: Kunst & Unterhaltung > Hobby & Kunst > Kunsthandwerk & Hobby > Aufbewahrung für Kunst- & Bastelmaterial: Perlen- & Schmuck-Organizer; Bastel-Aufbewahrungsboxen & -Koffer; Aufbewahrung für Näh-, Strick- & Häkelnadeln; Arbeitssets für Näh- und Textilkunstarbeiten; Aufbewahrung für Fäden & Garne
vi: Nghệ thuật và giải trí > Sở thích và nghệ thuật sáng tạo > Đồ thủ công mỹ nghệ > Tổ chức sản xuất đồ thủ công mỹ nghệ: Hộp đựng hạt và trang sức; Hộp và túi đựng đồ thủ công; Hộp đựng kim chỉ; Giỏ & bộ khâu vá; Hộp đựng dây và chỉ
pt-PT: Artes e lazer > Passatempos e artes criativas > Artes e trabalhos manuais > Organização de trabalhos manuais: Organizadores de contas e joias; Caixas e estojos de arrumação para artesanato; Organizadores de agulhas, alfinetes e ganchos; Cestos e kits de costura; Organizadores de linhas e fios
hr-HR: Umjetnost i zabava > Hobiji i kreativne umjetnosti > Umjetnost i rukotvorine > Organizacija pribora za rukotvorine: Organizatori za perle i nakit; Kutije i futrole za pohranu rukotvorina; Organizatori za igle, pribadače i kukice; Košare i setovi za šivanje; Organizatori konca i pređe
ko: 아트/엔터테인먼트 > 취미/예술 > 미술/공예 > 공예 정리용품: 비즈 및 주얼리 오거나이저; 공예용 보관함 및 케이스; 바늘/핀/코바늘 정리용품; 반짇고리/재봉 키트; 실/털실 정리함
en: Arts & Entertainment > Hobbies & Creative Arts > Arts & Crafts > Craft Organization: Bead & Jewelry Organizers; Craft Storage Boxes & Cases; Needle, Pin & Hook Organizers; Sewing Baskets & Kits; Thread & Yarn Organizers
zh-CN: 艺术与娱乐 > 爱好/艺术创作 > 手工艺品 > 手工艺收纳用品: 串珠和珠宝收纳盒; 手工艺收纳盒和收纳箱; 针、大头针与钩针收纳; 缝纫篮/缝纫包; 线/纱线收纳
cs: Umění a zábava > Hobby, hudba a výtvarné umění > Řemesla a koníčky > Hobby organizéry: Organizéry na korálky a šperky; Úložné boxy a kufříky na tvoření; Organizéry na jehly, špendlíky a háčky; Sady pro šití a práci s textilem; Organizéry na nitě a příze
pl: Sztuka i rozrywka > Hobby i sztuki piękne > Sztuka i rękodzieło > Porządek w warsztacie: Organizery na koraliki i biżuterię; Pudełka i pojemniki na artykuły kreatywne; Organizery do igieł, szpilek i szydełek; Zestawy do szycia; Organizery do nici i przędzy
sv: Konst och underhållning > Hobby och skapande > Hantverk och hobbyer > Hobbyförvaring: Förvaring för pärlor och smycken; Pysselförvaringslådor och -askar; Stick-, nål- och krokförvaring; Sybehörsaskar och kit; Tråd- och garnförvaring
tr: Sanat ve Eğlence > Hobiler ve Sanatsal Çalışmalar > Sanatlar ve El İşleri > El İşi Düzenleme: Boncuk ve takı düzenleyicileri; El işi saklama kutuları ve çantaları; İğne, Raptiye ve Kanca Düzenleyiciler; Dikiş ve Tekstil Sanatı Malzemeleri; İplik ve Yün Düzenleyiciler
es: Arte y ocio > Hobbies y artes creativas > Manualidades > Organización de materiales de manualidades: Organizadores de cuentas y joyas; Cajas y estuches de almacenamiento para manualidades; Organizadores de agujas, alfileres y agujas curvas; Kits textiles y de costura; Organizadores de hilos y ovillos
pt-BR: Artes e entretenimento > Hobbies e artes > Arte e artesanato > Organizadores para artesanato: Organizadores de miçangas e joias; Caixas e estojos organizadores de artesanato; Organizadores de agulhas, ganchos e alfinetes; Kits de costura; Organizadores de linhas e fios
hu: Művészet és szórakoztatás > Hobbik és kreatív művészet > Művészet és barkácsolás > Kézműves rendezés: Gyöngy- és ékszertartó rendszerezők; Kézműves tárolódobozok és -tokok; Tű-, és horogrendezők; Varrókosarak és -készletek; Cérna- és fonalrendezők
sl-SI: Kultura in zabava > Hobiji in ustvarjalne umetnosti > Umetnost in ročna dela > Organizacija rokodelskih projektov: Organizatorji za perlice in nakit; Škatle in zaboji za shranjevanje pripomočkov za ročna dela; Organizatorji za igle,bucike in kavlje; Košare in kompleti za šivanje; Organizatorji za niti in preje
ru: Искусство и развлечения > Хобби и творчество > Искусство и рукоделие > Организация материалов для рукоделия: Органайзеры для бисера и украшений; Коробки и ящики для рукоделия; Органайзеры для иголок, булавок и крючков; Контейнеры для швейных принадлежностей и наборы для шитья; Органайзеры для ниток и пряжи
zh-TW: 藝術/娛樂 > 嗜好和創作藝術 > 藝術品和手工藝品 > 手工藝品材料收納用品: 串珠與珠寶收納盒; 手工藝收納盒; 針線鉤分類盒; 縫紉工具籃/組; 線紗收納器具
fr: Arts et loisirs > Loisirs et arts créatifs > Loisirs créatifs > Rangements pour loisirs créatifs: Organisateurs de perles et bijoux; Boîtes et coffrets de rangement pour loisirs créatifs; Rangements pour aiguilles, épingles et crochets; Kits de couture et d’art textile; Rangements pour fil et laine
fi: Taide ja viihde > Harrastukset ja taiteet > Taide ja askartelu > Käsityötarvikkeiden säilytys: Helmi- ja korulokerikot; Askartelutarvikkeiden säilytyslaatikot ja -kotelot; Neulojen, nuppineulojen ja koukkujen säilytys; Ompelukorit ja -setit; Lankojen ja narujen säilytys
it: Arte e svago > Hobby e arti creative > Artigianato e hobby > Organizzazione delle attività creative: Organizer per perline e gioielli; Scatole e astucci per artigianato; Organizer per aghi, spilli e uncinetti; Kit per cucito e arti tessili; Organizer per filati
th: ศิลปะและความบันเทิง > งานอดิเรกและศิลปะสร้างสรรค์ > ศิลปะและงานฝีมือ > การจัดระเบียบงานฝีมือ: กล่องจัดระเบียบลูกปัดและเครื่องประดับ; กล่องและกระเป๋าเก็บอุปกรณ์งานฝีมือ; ที่จัดเก็บสำหรับเข็ม หมุด และตะขอ; ชุดอุปกรณ์และตะกร้าเย็บปักถักร้อย; ที่จัดระเบียบไหมและด้าย
nl: Kunst en entertainment > Hobby's en creatieve vaardigheden > Handwerk en hobby's > Opbergsets voor handwerk: Kralen- en sieradenorganizers; Opbergdozen en -koffers voor hobby's; Opbergsets voor naalden, pennen en haken; Naai- en textielhandwerksets; Opbergsets voor garens
lt-LT: Menai ir pramogos > Hobiai ir menai > Menai ir amatai > Rankdarbių tvarkymas: Karoliukų ir papuošalų organizatoriai; Rankdarbių laikymo dėžės ir dėklai; Adatų, smeigtukų ir kabliukų dėklai; Siuvimo krepšeliai ir rinkiniai; Siūlų ir verpalų laikikliai
el: Τέχνες & Ψυχαγωγία > Χόμπι & Δημιουργικές Τέχνες > Τέχνες & Χειροτεχνίες > Οργάνωση χειροτεχνίας: Θήκες οργάνωσης για χάντρες και κοσμήματα; Κουτιά και θήκες αποθήκευσης χειροτεχνίας; Οργανωτές για βελόνες, καρφίτσες και άγκιστρα; Καλάθια & κιτ ραπτικής; Οργανωτές κλωστής & νήματος
nb: Kunst og underholdning > Hobby og kreativitet > Kunst og håndverk > Hobbyorganisering: Sorteringsbokser for perler og smykker; Oppbevaringsbokser for håndarbeid; Nål- og krokorganisering; Sykurver og sett; Tråd- og garnorganisering
ja: 芸術・エンターテイメント > 趣味・コレクション > クラフト・アート > クラフト整理用品: ビーズ・ジュエリーオーガナイザー; クラフト収納ボックス・ケース; 針・ピン整理用品; 裁縫アート/テキスタイル アート用キット; 糸整理用品
ro-RO: Artă și divertisment > Hobby-uri și artă > Artizanat > Organizare artizanat: Organizatoare pentru mărgele și bijuterii; Cutii și genți de depozitare pentru lucrări manuale; Organizatoare pentru ace, bolduri și cârlige; Coșuri și seturi de cusut; Organizatoare pentru fire și ațe
da: Kunst og underholdning > Hobby og håndarbejde > Håndarbejde og hobby > Opbevaring af håndarbejsmaterialer: Organisatorer til perler og smykker; Opbevaringskasser og -etuier til hobbyting; Kasser til nåle, stifter og kroge; Stof- og sykunstsæt; Kasser og stativer til tråd og garn